臺灣士林地方法院刑事判決　　　　　　　 96年度訴字第712號
公　訴　人　臺灣士林地方法檢察署檢察官
被　　　告　丁○○
選任辯護人　張藝騰律師
被　　　告　戊○○
指定辯護人　本院公設辯護人甲○○
上列被告因違反毒品危害防制條例案件，經檢察官提起公訴（96
年度偵字第6857號），本院判決如下：
    主  文
丁○○販賣第二級毒品，累犯，處有期徒刑柒年陸月，販賣第二
級毒品安非他命所得新臺幣伍佰元沒收，如全部或一部不能沒收
時，以其財產抵償之。又共同販賣第二級毒品，累犯，處有期徒
刑柒年陸月，販賣第二級毒品安非他命所得新臺幣貳仟元沒收，
如全部或一部不能沒收時，以其財產抵償之。又共同販賣第二級
毒品，累犯，處有期徒刑柒年捌月，販賣第二級毒品安非他命所
得新臺幣參仟元沒收，如全部或一部不能沒收時，以其財產抵償
之。應執行有期徒刑拾貳年，販賣第二級毒品安非他命所得共新
臺幣伍仟伍佰元沒收，如全部或一部不能沒收時，以其財產抵償
之。
戊○○共同販買第二級毒品，處有期徒刑柒年貳月，販賣第二級
毒品安非他命所得新臺幣貳仟元沒收，如全部或一部不能沒收時
，以其財產抵償之。又共同販賣第二級毒品，處有期徒刑柒年肆
月，販賣第二級毒品安非他命所得新臺幣參仟元沒收，如全部或
一部不能沒收時，以其財產抵償之。應執行有期徒刑捌年，販賣
第二級毒品安非他命所得共新臺幣伍仟元沒收，如全部或一部不
能沒收時，以其財產抵償之。
    事  實
一、丁○○前因竊盜案件，經臺灣士林地方法院檢察署檢察官以
    94年度偵字第5597號聲請簡易判決處刑，由本院以94年度士
    簡字第661 號判決，判處有期徒刑3 月，如易科罰金，以銀
    元300 元折算1 日確定，甫於民國95年3 月18日縮刑期滿執
    畢，猶不知悔改，明知安非他命係毒品危害防制條例管制之
    第二級毒品，依法不得販賣，仍於(一)96年5 月8 日中午12時
    26分許，因丙○○以所持用之0000000000號行動電話與丁○○所持用之0000000000號行動電話聯繫購買安非他命事宜，
    即基於營利販賣第二級毒品之犯意，於同日中午12時50分許
    ，在臺北縣汐止市○○路與大同路交岔路口之「國泰醫院」
    ，以新臺幣（下同）500 元之價格，將數量不詳之安非他命
    1 小包售予丙○○。(二)復於同年5 月初某日某時，與亦明知
    安非他命係毒品危害防制條例管制之第二級毒品，依法不得
    販賣之同居女友戊○○，基於共同營利販賣第二級毒品之犯
    意聯絡，由戊○○與乙○○相約當晚某時在臺北縣汐止市○○○○道附近之「吉野家」前交易安非他命後，與丁○○一
    同前往該處，並由戊○○以2,000 元之價格，將0.5 公克之
    安非他命1 小包售予乙○○；(三)丁○○與戊○○另基於共同
    營利販賣第二級毒品之犯意聯絡，由戊○○於同年5 月11日
    上午8 時許，以所持用之0000000000號行動電話與乙○○所
    持用之0000000000號行動電話聯繫，相約在臺北縣汐止市○○○路「生活大廈」附近某便利商店交易安非他命，嗣由丁○○與戊○○一同於同日上午某時赴約，推由戊○○以1,00
    0 元價格，將重量0.2 公克之安非他命1 小包售予乙○○；
    隨即又基於前開販賣安非他命之接續犯意，於同日下午某時
    再由戊○○以其所持用之0000000000號行動電話與乙○○所
    持用之0000000000號行動電話聯繫，表示可以與上午交易之
    0.2 公克安非他命合併計算交易價格，就再交付0.8 公克安
    非他命收取2,000 元代價（合計1 公克3,000 元），並推由
    丁○○於同日下午5 時44分許持0000000000號行動電話與乙○○以前開電話聯繫，約在臺北市○○區○○路7 段之「中
    國石油加油站」及「大同公司」附近交易安非他命，並於同
    日下午5 時55分見面後，由丁○○在前揭地點將重量0.8 公
    克之安非他命1 小包交付乙○○，嗣經警循線查獲查悉上情
    ，並於96年5 月31日逮捕丁○○及拘提戊○○，扣得丁○○
    所有之ELIYA 牌行動電話1 支。
二、案經行政院海岸巡防署海洋巡防總局第二海巡隊及臺北市政
    府警察局大同分局報告臺灣士林地方法院檢察署檢察官偵查
    起訴。
    理  由
壹、證據能力部分：
一、按被告以外之人於審判外之言詞或書面陳述，除法律有規定
    者外，不得作為證據；次按被告以外之人於偵查中向檢察官
    所為之陳述，除顯有不可信之情況者外，得為證據，刑事訴
    訟法第159 條第1 項、第159 條之1 第2 項定有明文，查本
    件證人丙○○、乙○○於偵查中在檢察官前所為陳述，業經
    依法具結，且依筆錄之記載，並無不能自由陳述或其他非法
    、不當之取證情形，而被告復未曾提及檢察官在偵查時有何
    不法取證致證人證詞顯不可信之情事，是上開證人於偵查中
    之證述，自得採為本件證據。
二、公訴人提出之監聽譯文，乃經臺灣士林地方法院檢察署檢察
    官依法核發通訊監察書，就0000000000號及0000000000號行
    動電話為通訊監察，並由警員依監聽之內容製成通訊監察譯
    文，此有臺灣士林地方法院檢察署通訊監察書在卷可查，被
    告2 人復坦承確有為前開監聽之通話，此通訊監察譯文應係
    於可信之特別情況下所製作之文書，依刑事訴訟法第159 條
    之4 第3 款，得為證據，併予敘明。
貳、實體認定部分：
一、犯罪事實(一)部分：
  (一)訊據被告丁○○矢口否認有販賣安非他命與丙○○，辯稱：
    當日雖有與丙○○約在國泰醫院見面，但見面並非為了交易
    毒品，伊與丙○○於電話中所述關於金額的部分乃有關賭博
    欠款的事，且本案未扣到販賣之安非他命云云。
  (二)本院查：96年5 月8 日中午12時26分許，證人丙○○以0000
    000000號行動電話與被告丁○○持用之0000000000號行動電
    話聯繫，並約定於臺北縣汐止市○○路及建成路交叉口之國
    泰醫院見面，此部分事實，除經被告丁○○自承不諱外，業
    據證人丙○○於偵訊中具結證述屬實（見偵查卷第138 頁）
    ，並有被告丁○○所持用之0000000000號行動電話通聯紀錄
    （見本院卷第188 頁）及證人丙○○所持用之0000000000號
    行動電話通聯紀錄（本院卷第177 、178 頁）附卷可參，且
    被告丁○○係為交易毒品而與證人丙○○相約見面，並已完
    成交易，此亦經證人丙○○於偵訊時證述屬實，並由該次通
    話內容，證人丙○○向被告丁○○詢問：「你現在有嗎？」
    及「我拿五百好嗎？我自己要吃的」，被告丁○○皆為肯定
    之答覆，嗣丙○○與丁○○在電話確認確切位置後，稱：馬
    上到等語即明（見偵查卷第140 至141 頁被告所持用之0000
    000000號行動電話通訊監察譯文）。
  (三)被告雖以前揭情詞置辯，惟談話中所述及之金額，如係賭博
    之欠款，證人丙○○又豈會稱係其自己要吃的？顯見被告此
    部分所辯乃飾言卸責，並不可採；且證人丙○○於96年6 月
    21日為警查獲並於隔日經警採尿送驗，經臺灣尖端先進生技
    醫藥股份有限公司檢驗後，呈安非他命陽性反應，此部分事
    實有臺灣士林地方法院檢察署檢察官96年度毒偵字第1500號
    併辦意旨書附卷可考，足證證人丙○○確有施用安非他命之
    行為，其本身既有施用，自亦有能力區分被告丁○○所販賣
    給他的毒品究竟是否為安非他命，是被告確有於前揭時地販
    賣安非他命與證人丙○○無疑。
二、犯罪事實(二)、(三)部分：
  (一)訊據被告丁○○、戊○○均矢口否認有於96年5 月初某日在
    汐止交流道附近之吉野家販賣安非他命與證人乙○○；及在
    96年5 月11日基於販賣安非他命之接續犯意，分別由被告2
    人於當日上午，及由被告丁○○於同日下午販賣安非他命與
    乙○○之事實，被告丁○○並辯稱：就犯罪事實(二)的部分，
    平常會叫證人乙○○去汐止交流道附近的麥當勞載伊，但約
    在麥當勞見面之事，被告戊○○並不知情；至於犯罪事實(三)
    的部分，當日上午只有伊一人在生活大廈附近的便利商店碰
    到證人乙○○，並沒有拿任何東西給他，而當日下午則是伊
    的機車壞掉，證人乙○○去北投載伊，並於晚上六點多回到
    汐止，另與證人乙○○於電話中所談及之0.2 、0.8 並非指
    安非他命；被告戊○○則辯稱：就犯罪事實(二)的部分，其沒
    有去過汐止市麥當勞與證人乙○○見面，沒有一個人去過也
    沒有與被告丁○○一同去過；至於犯罪事實(三)的部分，當日
    上午人在鄉長路的家裡，沒有在生活大廈附近的便利商店碰
    到證人乙○○，被告丁○○也沒有要其轉交任何東西給證人
    乙○○云云。
  (二)本院查：
    (1)上揭犯罪事實(二)，業據證人乙○○於本院審理時具結證述
      屬實，證稱：「（問：96年5 月初你有沒有在臺北縣汐止
      市○○○○道附近麥當勞，戊○○交付安非他命給你？）
      答：不是麥當勞，是汐止交流道附近那邊的吉野家，但是
      也可以說是麥當勞，因為吉野家的斜對面就是麥當勞…（
      問：5 月初只有1 次約在吉野家、麥當勞？）答：是的…
      （問：這次丁○○也有去？）答：是的…（問：你這次的
      數量還有金額？）答：應該是2,000 ，數量幾公克我不知
      道，他沒有告訴我（本院卷第93、94頁）…（問：你在偵
      訊中曾經提到你在96年5 月初丁○○騎機車載戊○○到汐
      止麥當勞，你有拿2,000 元的1 包？）答：那次是晚上（
      本院卷第83頁）…（問：96年5 月初在汐止麥當勞那次，
      是誰拿安非他命給你的？）答：是戊○○…（問：你跟誰
      約的？）答：戊○○（本院卷第86頁），證人並證稱：1
      克3,000 元來講的話，3,000 元是1 克，如果只買1,000
      元只有0.1 、0.2 ，如果買2,000 元的話，大約有0.5 ，
      金額多的話東西會比較多（本院卷第96頁）」等語甚詳。
    (2)又上揭犯罪事實(三)，除0000000000號行動電話係為被告戊○○所持用此一事實，經被告戊○○自承不諱外，其餘事
      實亦據證人乙○○於本院審理時具結證稱：其於96年5 月
      11日上午8 時許下班後，打電話給被告戊○○相約在臺北
      縣汐止市○○○路「生活大廈」附近某便利商店，以1,00
      0 元之價格向其購買安非他命，並於同日上午某時，在前
      開地點與被告2 人見面，並由被告戊○○處取得0.2 公克
      安非他命（本院卷第81、82頁），嗣於同日下午某時，被
      告戊○○因急需現金又打電話聯繫，其則基於上、下午一
      起算比較合算之理由，再與被告戊○○約定以2,000 元（
      上、下午合算共3,000 元）之價格購買安非他命，並於同
      日下午5 時44分許以其持用之0000000000號行動電話與被
      告丁○○持用之0000000000號行動電話約定在臺北市○○
      區○○路7 段之「中國石油加油站」附近交易，並於同日
      下午5 時55分過後不久2 人見面後，由被告丁○○收取2,
      000 元，並將重量0.8 公克之安非他命1 小包交付證人乙○○（本院卷第92、95、97頁），此部分事實並有被告丁○○所持用之0000000000號行動電話通訊監察譯文（偵查
      卷第48、49頁）、通聯紀錄及證人乙○○所持用之000000
      0000號行動電話通聯紀錄各1 份（本院卷第177 、178 頁
      ）在卷可佐。
    (3)依證人乙○○所述，汐止交流道附近之吉野家、麥當勞，
      地理位置相距甚近，應可推認被告2 人及證人乙○○所指
      涉之地點雖有時以吉野家稱之，有時則以麥當勞稱之，然
      所指涉之對象應屬同次之交易地點無疑，先予敘明。則被
      告丁○○、戊○○雖以前揭情詞置辯，惟查：
      被告丁○○辯稱其於96年5 月11日係因機車壞掉，而要
        證人乙○○前往北投載伊，並於當日晚上6 點多回到汐
        止云云，依前揭被告丁○○持用之0000000000號行動電
        話通聯紀錄所載，被告丁○○手機通話所使用之基地台
        位址，自當日下午5 時30分許至當晚7 時46分許，皆處
        於相同之臺北市○○區○○路7 段400 號14樓，而至當
        晚8 時20分許方回到臺北縣汐止市（本院卷第207 至20
        9 頁），是被告丁○○此部分所辯顯與事實不符，不足
        採信。
      又被告2 人雖均辯稱於96年5 月11日沒有交付東西給證
        人乙○○，而於本院訊問被告丁○○其與證人乙○○於
        96年5 月11日下午5 時44分許之電話中所談及之「0.2
        、0.8 」究係何物時，被告丁○○除否認該物為安非他
        命外，並答稱「0.2 、0.8 」指的是金錢，由他出2,00
        0 元，證人乙○○出8,000 元（本院卷第96頁），惟依
        該通話之監聽譯文所載：「（證人乙○○問：你現在是
        秤多少給我啦？）被告丁○○答：他早上拿0.2 給你，
        等於我這邊還要拿0.8 給你…（證人乙○○問：0.8）
        被告丁○○答：對啊！剛好一個」等語觀之，此「0.2
        、0.8 」非但均由被告丁○○單方面所交付，且如真係
        金錢，亦不可能會使用到「秤」及「一個」等詞，此亦
        足資證明被告丁○○前揭所辯，皆乃臨訟卸責之詞，並
        不足採。
      況觀諸證人乙○○於偵訊及本院審理時所證具體明確，
        所述情節前後大致相符，並與通聯紀錄及監聽譯文等客
        觀證據所顯示之事實一致，其依法具結，受有偽證重典
        之拘束，所為證言具可信之依據，應堪採信，被告2 人
        指摘證人乙○○所述不實，實非可採。
    (4)證人乙○○並於本院審理時具結證稱其毒品來源只有被告
      2 人，且因本身有施用，所以知道被告2 人所交付之物即
      為安非他命（本院卷第77、79頁）；另證人乙○○於96年
      5 月31日經警採尿送驗，經臺灣尖端先進生技醫藥股份有
      限公司以酵素免疫分析法初驗，以氣象層析質譜儀法確認
      ，呈安非他命類陽性反應，此並有臺北市政府警察局偵辦
      毒品案件尿液檢體委驗單及臺灣尖端先進生技醫藥股份有
      限公司96年6 月14日濫用藥物檢驗報告各1 紙在卷可參，
      亦足資證明被告2 人所販售與證人乙○○之物即為安非他
      命，顯見被告2 人確有於前開時地販賣安非他命與證人乙○○之事實無疑。
    (5)又證人乙○○證述：其與被告丁○○間有毒品交易，且後
      來有被告丁○○的電話可以聯絡，且被告2 人的電話有時
      候都有共用（本院卷第77頁），其亦多次提及96年5 月11
      日下午一開始是先跟被告戊○○聯絡，而被告戊○○告知
      東西在被告丁○○處，要其跟被告丁○○聯絡（本院卷第
      82、92頁），此部分事實亦有證人乙○○所持用00000000
      00號行動電話通聯紀錄、被告丁○○所持用之0000000000
      號行動電話通訊監察譯文在卷可資佐證。依前揭監察譯文
      （偵查卷第142 頁）中所載：「（被告戊○○問：你是誰
      ？）證人丙○○答：我阿邦…（被告戊○○問：什麼事？
      ）證人丙○○答：要跟他拿啊！…（被告戊○○問：他睡
      著了，我會叫他起來，你要多少？）證人丙○○答：一千
      …」等語觀之，被告2 人雖均辯稱該1,000 所指乃被告丁○○積欠證人丙○○之賭博款項，然證人丙○○於電話中
      尚未指明要拿何物時，被告戊○○即已向其詢問要多少，
      按情被告戊○○應已知悉證人丙○○所欲拿取者為何物，
      雖被告2 人辯稱該一千係指賭博欠款，被告丁○○有跟被
      告戊○○提過，但未說明確切數額，設果真如伊等所辯，
      被告戊○○係知悉證人丙○○要索取欠款，而僅不知確切
      數額，則應會詢以「欠多少？」或「要還多少？」之類問
      話者居於劣位之話語，而非以「要多少？」此一問話者居
      於優位之方式，是被告所辯亦與常情有違；再輔以證人丙○○有向被告丁○○購買安非他命之情總體以觀，被告戊○○顯係明知該一千之對價乃為安非他命。據此，正足以
      佐證證人乙○○所述與被告戊○○聯絡毒品交易之事，有
      由被告2 人一同前來，而戊○○交付毒品者，亦有由丁○○前來交付者等情節均非虛情，堪認定被告2 人就上開共
      同實行販賣毒品行為，有犯意聯絡及行為分擔。
三、再被告丁○○於警詢時供稱伊向上游購買安非他命的價錢，
    8,000 元可買4 公克（偵查卷第17頁），則被告丁○○購買
    毒品的價格每公克單價為2,000 元，其2 人就犯罪事實(二)部
    分販賣予證人乙○○0.5 公克之價格為2,000 元，每公克高
    達4,000 元。另被告2 人就犯罪事實(三)販賣予乙○○則0.2
    公克為500 元，0.2 與0.8 公克合併計算為1 公克，價格為
    3,000 元，均高出被告丁○○取得之成本價，是被告2 人從
    中牟利之意圖昭然若揭，而犯罪事實(一)部分，被告丁○○出
    售安非他命之重量雖不詳，致無法計算其牟取之利潤，惟被
    告丁○○、戊○○就犯罪事實(二)、(三)既均具有營利意圖，且
    毒品販賣乃國家嚴格掃盪之犯罪，販毒者倘遭查獲證實，須
    受重罰，若非有利可圖，被告2 人與丙○○暨非至親故舊，
    又豈會冒險為之？是被告2 人就犯罪事實(一)部分亦具有營利
    之意圖，亦堪認定。再被告2 人於本院審理時均供稱每月施
    用毒品2 到3 次，被告丁○○亦稱伊每次購買毒品約花1,00
    0 元，每月約買2 、3 次（本院卷第133 、140 頁），且被
    告戊○○所施用之安非他命亦由伊供應，惟被告丁○○自承
    靠賣線上遊戲之裝備維生，賣一次的價錢約500 至1,000 元
    不等並不多，只有過年的那個月有賣過3 萬多元，最少只有
    幾百元（本院卷第124 至127 頁），由此觀之，被告2 人每
    月所賺甚微，除須負擔各自之生活費外，尚要購買自身施用
    所需之毒品，其數額顯有不足，更適以推論被告2 人有藉販
    毒營利之意圖，是被告2 人販毒營利之意圖，事證明確，足
    堪認定。
四、綜上所述，被告丁○○基於營利意圖，如犯罪事實(一)所述販
    賣第二級毒品安非他命與證人丙○○及被告丁○○、戊○○
    共同基於營利意圖，如犯罪事實(二)、(三)所述販賣第二級毒品
    安非他命與證人乙○○共2 次之犯行，事證明確，堪以認定
    ，應依法論科。
五、論罪科刑之理由：
  (一)查安非他命係毒品危害防制條例第2 條第2 項第2 款所定之
    第二級毒品，不得非法販賣。核被告丁○○就犯罪事實(一)、
    被告丁○○、戊○○2 人就犯罪事實(二)、(三)所為，均係犯毒
    品危害防制條例第4 條第2 項販賣第二級毒品罪，被告2 人
    各次販賣第二級毒品前，持有第二級毒品安非他命之低度行
    為，分別應為販賣第二級毒品之高度行為所吸收，均不另論
    罪。被告丁○○與戊○○就犯罪事實(二)、(三)所示販賣第二級
    毒品犯行，有犯意聯絡及行為分擔，為共同正犯。
  (二)被告丁○○、戊○○就犯罪事實(三)部分，上、下午2 人交付
    毒品行為，係共同基於販賣第二級毒品之接續犯意所為，且
    時間上具有密接性，其空間上雖有所差距，然其等所販賣之
    對象乃相同之人，並約定2 人交付毒品價格及數量均合併計
    算，在刑法評價上，仍應視為數個舉動之接續施行，合為包
    括之一行為予以評價，較為合理，故論以一罪。至被告丁○○所犯3 次販賣第二級毒品罪，犯意各別，行為互殊，應予
    分論併罰。被告戊○○所犯2 次販賣第二級毒品罪，犯意各
    別，行為互殊，亦應予分論併罰。
  (三)被告丁○○並有如犯罪事實欄所述之前科紀錄，有卷附臺灣
    高等法院被告前案紀錄表可按，其於徒刑執行完畢後5 年內
    ，故意再犯本件有期徒刑以上之罪，為累犯，應依刑法第47
    條第1 項，加重其刑。爰審酌被告2 人前均有施用毒品前科
    ，亦均明知安非他命為第二級毒品，使用容易成癮，濫行施
    用，非但對施用者身心造成傷害，且多有施用致死之案例，
    而因其成癮性，常使施用者經濟地位發生實質改變而處於劣
    勢，容易造成家庭破裂戕害國力，為國家嚴格查禁之違禁物
    ，仍不顧其販賣對象可能面臨之困境，加以販賣，助長第二
    級毒品安非他命流通，致生危害於社會，犯後仍不知悔改，
    空言矯飾意圖卸責；惟其交易金額尚非龐大，僅是少量小額
    販賣，且被告戊○○亦無重大犯罪前科，衡酌上情，堪認被
    告2 人犯罪所生危害尚非極度重大，並均考量渠等之品行、
    智識程度、生活狀況等一切情狀，爰分別酌情量處如主文所
    示之刑，並定其應執行刑。至檢察官均求處有期徒刑15年，
    本院認上開刑度已足資惕勵，檢察官之求刑尚嫌過重，併予
    敘明。
  (四)按販賣毒品所得之對價，不問其中何部分屬於成本，何部分
    屬於犯罪所得之財物，應均予沒收（最高法院院65年度第5
    次刑庭庭推總會議決議（一）意旨參照），被告丁○○出售
    毒品與證人丙○○，獲取500 元，及被告2 人先後出售毒品
    與證人乙○○，合計獲取5,000 元，依渠等與交易對象之交
    易狀態，已經收取，雖未經扣案，但屬被告2 人犯毒品危害
    防制條例第4 條第2 項之罪所得之財物，仍應依毒品危害防
    制條例第19條第1 項之規定諭知沒收，且如全部或一部不能
    沒收時，以其財產抵償之。
  (五)至扣案之ELIYA 牌行動電話（供門號0000000000使用），其
    序號為000000000000000 號（見偵卷第70頁），係逮捕被告
    丁○○時扣案，衡情應屬被告丁○○所有，但被告丁○○於
    犯罪事實(一)、(三)所使用之0000000000號行動電話，手機序號
    為：000000000000000 號（見本院卷第188 頁、第207 頁）
    ，與扣案之手機並非相同，衡情難認係被告丁○○供本案販
    賣第二級毒品所用之物，無從宣告沒收。至被告丁○○及戊○○於犯罪事實(一)、(三)所使用之行動電話，亦無證據證明確
    屬被告丁○○或戊○○所有，亦無從宣告沒收。
六、丁○○不另為無罪諭知部分：
    公訴意旨另以：被告丁○○於96年5 月初，除前揭犯罪事實
    (一)外，另以0000000000號行動電話與證人丙○○持用之0000
    000000號行動電話聯繫約定在臺北縣汐止市○○路與大同路
    交岔路口即「國泰醫院」附近交易安非他命後，旋於其後某
    時，在上開處所，以500 元至1,000 元之價格，將數量不詳
    之安非他命1 小包售予證人丙○○2 次云云。惟按犯罪事實
    應依證據認定之，無證據不得認定犯罪事實，刑事訴訟法第
    154 條第2 項定有明文。次按認定犯罪事實所憑之證據，無
    論直接或間接證據，其為訴訟上之證明，須達於通常一般之
    人均不致有所懷疑，而得確信其為真實之程度者，始得據為
    有罪之認定，倘其證明尚未達到此一程度，而有合理之懷疑
    存在時，尚難為有罪之認定基礎，最高法院76年臺上字第49
    86號著有判例可資參照。本件公訴人認被告丁○○有上開罪
    嫌，無非以證人丙○○於警詢、偵查中之證述及被告丁○○
    所持用之0000000000號行動電話通訊監察譯文為依據；惟訊
    據被告丁○○矢口否認有前揭犯行，證人丙○○於警詢、偵
    查中雖為前揭證述，惟其就購買毒品之確切時間、費用皆無
    法為具體之指明，而該通訊監察譯文亦僅得推認被告丁○○
    有上開犯罪事實(一)所述之犯行，無從推認另2 次犯行，此外
    本院復查無其他積極證據，足以證明被告另有公訴意旨中所
    述販賣第二級毒品安非他命與證人丙○○2 次之行為，公訴
    意旨所指被告此部分犯行，自難認定，惟公訴意旨似認此部
    分與被告丁○○前揭犯罪事實(一)之犯行，具有集合犯實質上
    一罪關係，爰不另為無罪之諭知。
據上論斷，應依刑事訴訟法第299 條第1 項前段，毒品危害防制
條例第4 條第2 項、第19條第1 項，刑法第11條、第28條、第47
條第1 項、第51條第5 款，判決如主文。
本案經檢察官洪三到庭執行職務。
中　　華　　民　　國　　96　　年　　10　　月　 　4　　日
　　　　　　　　　刑事第七庭審判長法　官  王俊雄
                                  法  官  許碧惠
　                                法  官  周群翔
以上正本證明與原本無異。
如不服本判決，應於判決送達後10日內，向本院提出上訴狀，其
未敘述上訴理由者，並得於提起上訴後20日內向本院補提理由書
　　　　　　　　　　　  　　　　　書記官  劉育君
中　　華　　民　　國　　96　　年　　10　　月　　4 　　日
附錄本案論罪科刑法條全文
毒品危害防制條例第4條
製造、運輸、販賣第一級毒品者，處死刑或無期徒刑；處無期徒
刑者，得併科新臺幣1 千萬元以下罰金。
製造、運輸、販賣第二級毒品者，處無期徒刑或7 年以上有期徒
刑，得併科新臺幣7 百萬元以下罰金。
製造、運輸、販賣第三級毒品者，處5 年以上有期徒刑，得併科
新臺幣5 百萬元以下罰金。
製造、運輸、販賣第四級毒品者，處3 年以上10年以下有期徒刑
，得併科新臺幣3 百萬元以下罰金。
製造、運輸、販賣專供製造或施用毒品之器具者，處1 年以上7
年以下有期徒刑，得併科新臺幣1 百萬元以下罰金。
前5 項之未遂犯罰之。
